臺灣臺南地方法院民事裁定  
110年度亡字第8號
聲  請  人  許舒雯

上列聲請人因宣告徐保羅死亡事件，聲請公示催告，本院裁定如
下：
    主  　文
准對失蹤人徐保羅（男，民國00年0月00日生，身分證統一編號
：Z000000000號，失蹤前最後住所：臺南市○區○○路○段000號）
為宣告死亡之公示催告。
該失蹤人應於本公示催告揭示於本院公告處之翌日起七個月內，
向本院陳報現尚生存，如不陳報，本院將宣告其為死亡。
無論何人，凡知該失蹤人之生死者，均應於上開時日以前，將其
所知之事實，陳報本院。
    理　　由
一、按失蹤人失蹤滿七年後，法院得因利害關係人或檢察官之聲
    請，為死亡之宣告，民法第8條第1項定有明文。又法院准許
    宣告死亡之聲請者，應公示催告，家事事件法第156條第1項
    亦有明文。
二、本件聲請意旨略以：聲請人為失蹤人徐保羅之母親，徐保羅
    於8個月大後即由父親徐一偉扶養，聲請人於民國92年10月
　　31日與徐保羅失去聯絡，嗣徐一偉於96年間死亡，聲請人於
    103年3月4日至徐保羅之戶籍地即臺南市○區○○路○段000號尋
    找徐保羅未獲，經尋問當地親戚均不知徐保羅下落，聲請人
    乃至派出所申報徐保羅失蹤，迄今徐保羅仍音信全無，生死
    不明。聲請人為此爰依法聲請宣告失蹤人徐保羅死亡之公示
    催告，並於公示催告期滿後，若仍查無失蹤人徐保羅之音訊
    ，則聲請鈞院為死亡宣告等語。
三、查聲請人主張之前開事實，業據聲請人提出戶籍謄本2件、
    臺南市政府警察局第一分局東寧派出所受（處）理案件證明
    單1件為證，並經證人洪智敏證述綦詳（詳見110年4月12日
    訊問筆錄），且徐保羅經申報失蹤後迄今仍尚未尋獲，亦查
    無就學紀錄，其原本設籍在臺南市○區○○路○段000號，嗣於1
    08年間，因該房屋已拆除，徐保羅去向不明，無法催告及查
    知其現住居地址，乃經府東戶政事務所將其戶籍遷移至該戶
    政事務所東區辦公處等情，有臺南市政府警察局第一分局11
    0年3月17日南市警一防字第1100151813號函及所檢送之失蹤
    人口系統資料報表1件、臺南市政府教育局110年3月18日南
    市教課㈡字第1100367110號函1件、臺南○○○○○○○○110年3月18
    日南市府東戶字第1100020192號函及所檢送之相關戶籍資料
    1份在卷可憑，又本院依職權調取徐保羅之勞健保投保紀錄
    、健保就醫紀錄、出境紀錄、前案紀錄、在監在押紀錄、通
    緝紀錄、電信紀錄、財產紀錄，均查無資料，有勞保被保險
    人投保資料查詢表、法務部健保資訊連結作業查詢紀錄、健
    保個人就醫紀錄查詢表、入出境資訊連結作業表、電信資料
    查詢表、稅務電子閘門財產所得調件明細表，及臺灣高等法
    院被告前案紀錄表、在監在押全國紀錄表、被告通緝紀錄表
    在卷可憑，是堪信聲請人主張之事實為真實。次查，徐保羅
    於92年10月31日失蹤，則聲請人於徐保羅失蹤滿7年後，聲
    請為死亡宣告，於法並無不合，本院爰依法公示催告。
四、依家事事件法第156條，裁定如主文。
中　　華　　民　　國　　110 　年　　4 　　月　　13　　日
                  家事法庭      法  官　葉惠玲    
以上正本係照原本作成。
如不服本裁定應於送達後10日內向本院提出抗告狀，並繳納抗告
費新臺幣1,000元
中　　華　　民　　國　　110 　年　　4 　　月　　13　　日
                                書記官　陳玉芬